

## CONTACTO

santi.vittor-@live.com.ar

https://github.com/santiagovit

in

@santiago-vittor

## TECNOLOGÍAS



HTML



ردد



SASS



JavaScript



ReactJs

#### OTROS CONOCIMIENTOS

Marketing Digital

Google Ads

Google Analytics

# **SANTIAGO VITTOR**

# TRAINEE FRONT END DEVELOPER

#### PERFIL PERSONAL

Mi meta actual es conseguir mi primer oportunidad en IT para poder formarme como profesional. Soy muy autodidacta y trato de mejorar constantemente, por lo que a esta altura considero imprescindible para mi aprendizaje el rodearme de desarrolladores con experiencia que me muestren buenas prácticas y puedan orientarme a llevar adelante los proyectos en forma óptima.

#### EXPERIENCIA

# Representante de Atención al cliente

Prosegur Alarmas S.A | Abril 2018 - presente

- Gestiones administrativas
- Soporte técnico de alarmas y cámaras

## Recepcionista de hostel

El Diablo Tranquilo, Punta del Diablo Noviembre 2017-Febrero 2018

- Manejo de check-in/check-out
- Asesoramiento turístico a huéspedes en forma bilingue
- Control de flujo de caja y tareas administrativas

### **EDUCACION**

# CoderHouse

Full Stack Developer | Febrero 2021 - Actualidad

### Carrera estructurada en 4 módulos:

- Desarrollo web
- JavaScript
- ReactJs
- Programación Back End

## Cambridge University

First Certificate in English | Diciembre 2011